Alan Souza dos Santos

Endereço: Rua Leontino Boeira, 1143 Celular: (53) 99123-6244

CEP: 96209-100 - Rio Grande - RS Idioma: Português(nativo) e inglês(lei

Email: alanssantos32@gmail.com tura técnica)

SOBRE MIM

Sou uma pessoa fascinada em aprender e vivenciar novas oportunidades, atualmente sou técnico em informática para internet, me formei no IF ao qual tive 4 anos de desenvolvimento web(front-end e back-end) e por ter esse interesse pela área estou buscando me aprimorar, assim alcançar meu objetivo de ser um profissional reconhecido.

CONHECIMENTOS TÉCNICOS

- Front-end: HTML5, CSS3 e Javascript

Back-end: Python, PHP, PostgreSQL e MySQL

Frameworks: Laravel, Flask e Bootstrap

- Bibliotecas: SQLAlchemy, JQuery, React e React Native

FORMAÇÃO

Universidade Federal de Pelotas, Campus Anglo - Ensino Superior - (09/03/2020 - Cursando)

- Curso(Graduação): Engenharia de Computação

Instituto Federal de Ciência de Tecnologia do Rio Grande do Sul, Campus Rio Grande - Ensino Médio Técnico (22/02/2016 - 21/12/2019)

- Curso Técnico: Informática para Internet

E.M.E.F PROFESSORA Wanda Rocha Martins, Rio Grande - Ensino Fundamental (2007 - 17/12/2015)

EXPERIÊNCIA PROFISSIONAL

Estágio Obrigatório, Instituto Federal de Educação Ciência e Tecnologia do Rio Grande do Sul - Campus Rio Grande - Programador Full Stack

09/04/2019 - 21/08/2019, com carga horária de 200 hora(s)

- Criação de um site institucional para auxiliar o desenvolvimento da OIP(Olimpíada Interna de Programação) desde o cadastro de provas, submissão e correção de algoritmos com uso de PHP e postgreSQL.

Link do Linkedln: https://www.linkedin.com/in/alan-santos-20659a190/

Link do Portfólio: https://alandeveloper.github.io/Portfolio/

Link do Github: https://github.com/AlanDeveloper

EXPERIÊNCIA EXTRACURRICULAR

Projeto "Aprendendo Lógica de Programação Através de Competições de Informática" - IFRS Campus Rio Grande

08/04/2019 - 30/11/2019, com carga horária de 256 hora(s)

- Voltado para engajar alunos a participarem de olimpíadas, principalmente a OBI(Olimpíada Brasileira de Informática), eu era responsável por ajudá-los a desenvolver algoritmos em javascript, php e python para resolução das questões e como atividade auxiliar dar monitoria ao 1°, 2° e 3° ano.

Projeto "Práticas de Lógica de Programação com Foco em Competições de Informática" - IFRS Campus Rio Grande

06/06/2018 - 21/12/2018, com carga horária de 240 hora(s)

- Visando a OBI(Olimpíada Brasileira de Informática) meu objetivo era engajar alunos não só a participarem, mas também era responsável por ajudá-los a desenvolver algoritmos em javascript para resolução das questões e como atividade auxiliar dar monitoria ao 1° e 2° ano.

Link do Linkedln: https://www.linkedin.com/in/alan-santos-20659a190/

Link do Portfólio: https://alandeveloper.github.io/Portfolio/

Link do Github: https://github.com/AlanDeveloper